最  高  行  政  法  院  裁  定
111年度聲再字第135號
聲  請  人  凱盟國際系統科技股份有限公司


代  表  人  林凡凱              
上列聲請人因與相對人經濟部智慧財產局間發明專利申請事件，
對於中華民國110年1月29日本院109年度聲再字第837號裁定，聲
請再審，本院裁定如下：
　　主  文
再審之聲請駁回。
再審訴訟費用由聲請人負擔。
　　理  由
一、按對於確定裁定聲請再審，應依行政訴訟法第283條準用同
    法第277條第1項第4款之規定表明再審理由，此為必須具備
    之程式。所謂表明再審理由，必須指明確定裁定有如何合於
    行政訴訟法第273條所定再審事由之具體情事，始為相當。
    倘僅泛言有再審事由而無具體情事者，仍難謂已合法表明再
    審理由，所為再審之聲請，即屬不合法。
二、聲請人於民國98年11月19日以「具有RFID UHF電子標籤車牌
    之收費站自動化收費系統與方法」申請發明專利，經相對人
    編為第98139405號（下稱系爭專利）。嗣聲請人於102年5月
    21日及8月7日修正專利說明書及申請專利範圍，經相對人審
    查，認系爭專利有違當時專利法第22條第2項及第26條第2項
    規定，而為不予專利之處分。聲請人申請再審查，並於105
    年7月29日修正申請專利範圍及發明名稱為「具有RFID UHF
    電子標籤之車輛自動化收費系統」，修正後申請專利範圍為
    12項，經相對人審查，認系爭專利修正後，未克服相對人10
    5年3月15日審查意見通知函所述不具進步性之理由，仍違反
    當時專利法第22條第2項規定，以105年8月22日（105）智專
    三㈡04024字第10521035580號專利再審查核駁審定書為不予
    專利之行政處分（下稱原處分）。聲請人循序提起行政訴訟
    ，經智慧財產法院（下稱原審，110年7月1日更名為智慧財
    產及商業法院）106年度行專訴字第27號判決（下稱原判決
    ）駁回，復經本院107年度裁字第384號裁定駁回確定後，聲
    請人先後多次聲請再審，均經本院裁定駁回在案。茲聲請人
    復對最近一次裁定即本院109年度聲再字第837號裁定（下稱
    原確定裁定），主張有行政訴訟法第273條第1項第1款、第9
    款、第13款及第14款事由，提起本件再審之聲請。
三、聲請意旨略以：㈠聲請人歷次之再審理由確實已明確且具體
    敘明究何處適用法規顯有錯誤，並明確列舉出相關具體事由
    ，仍遭本院駁回，顯與憲法第16條有所牴觸。㈡本件原處分
    、訴願決定及原判決對於系爭專利所為進步性之判斷，與本
    院歷年來對於進步性之判決要旨相違，於法尚未有合，且相
    對人所舉引證1已具有反向教示，足證系爭專利具有進步性
    ，原判決所為不具進步性之判決確有適用法規顯有錯誤之情
    事。㈢原審審理程序違反智慧財產案件審理法第8條及第16條
    規定，原判決之基礎顯有重大瑕疵；原判決就「所屬技術領
    域具有通常知識者」之知識水平未加以定義亦無說明其判決
    基礎為何，具適用法規顯有錯誤之情事；原判決對於引證1
    之「車上單元(On-Board Unit)-RFID卡」具錯誤認知，其所
    為判決基礎之證物係偽造或變造或虛偽不實，又未能依法善
    盡調查事實之職權，具行政訴訟法第273條第1項第9款之再
    審事由；聲請人所提出之再證47及再證48，該二引證案係於
    專利資訊檢索系統取得，屬原判決前未經斟酌之證物，如經
    斟酌將可受較有利益之裁判，具行政訴訟法第273條第1項第
    13款之再審事由；原證23及原證25係用以反駁原判決論斷引
    證1與引證2結合動機，屬足以影響判決之重要證物原判決漏
    未斟酌，如經斟酌聲請人可受較有利之裁判，具行政訴訟法
    第273條第1項第14款之再審事由等語。經核其聲請再審狀內
    表明各節，係指摘「原判決」有行政訴訟法第273條第1項第
    1款、第9款、第13款、第14款再審事由，惟本件聲請再審之
    對象係「原確定裁定」，聲請人對於「原確定裁定」以其未
    具體敘明再審事由，其再審之聲請為不合法予以駁回，究有
    如何合於行政訴訟法第273條第1項第1款、第9款、第13款及
    第14款再審事由之具體情事，則未據敘明，依首揭說明，自
    難謂已合法表明再審理由，故本件再審之聲請為不合法，應
    予駁回。又當事人就同一事件對於法院所為歷次裁判聲請再
    審，必須其對最近一次之裁判具有再審理由者，始得進而審
    究其前此歷次裁判有無再審理由，本件聲請人對最近一次再
    審確定裁定所為再審聲請既不合法，自無庸審究其前歷次裁
    判有無再審理由，併此指明。
四、據上論結，本件聲請為不合法。依行政訴訟法第283條、第2
    78條第1項、第104條、民事訴訟法第95條、第78條，裁定如
    主文。
中　　華　　民　　國　　111 　年　　5 　　月　　26　　日
                    最高行政法院第二庭
                        審判長法官  帥　嘉　寶　
                              法官　鄭　小　康
                              法官　林　玫　君
                              法官　李　玉　卿
                              法官　洪　慕　芳

以  上  正  本  證  明  與  原  本  無  異
中　　華　　民　　國　　111 　年　　5 　　月　　26　　日
　　　　　　　　　　　　　　　書記官　張　玉　純